【裁判字號】    98,消債抗,134
【裁判日期】    980506
【裁判案由】    更生事件
【裁判全文】
臺灣板橋地方法院民事裁定           98年度消債抗字第134號
抗  告  人  甲○○
上列抗告人因消費者債務清理條例聲請更生事件，抗告人對於中
華民國98年3 月11日本院98年度消債更字第37號裁定提起抗告，
本院裁定如下：
    主  文
抗告駁回。
抗告程序費用新臺幣壹仟元由抗告人負擔。
    理  由
一、按債務人聲請更生，依消費者債務清理條例第43條第1 項、
    第6 項規定，應提出財產及收入狀況說明書及其債權人、債
    務人清冊，上開財產及收入狀況說明書，應表明下列事項，
    並提出證明文件：一財產目錄，並其性質及所在地。二最近
    五年是否從事營業活動及平均每月營業額。三收入及必要支
    出之數額、原因及種類。四依法應受債務人扶養之人。又依
    消費者債務清理條例施行細則第21條第5 項、第6 項規定：
    「債務人依本條例第43條第6 項第3 款、第81條第4 項第3
    款規定所表明之必要支出數額，係指包括膳食、衣服、教育
    、交通、醫療、稅賦開支、全民健保、勞保、農保、漁保、
    公保、學生平安保險或其他支出在內之所有必要支出數額。
    」、「債務人依本條例第43條第6 項第4 款、第81條第4 項
    第4 款規定所表明依法應受債務人扶養之人，除應記載該受
    扶養人外，尚應記載依法應分擔該扶養義務之人數及債務人
    實際支出之扶養金額。」又聲請更生或清算不合程式或不備
    其他要件者，法院應以裁定駁回之，但其情形可以補正者，
    法院應定期間先命補正，復為同條例第8 條所明定。
二、原裁定意旨略以：抗告人向本院聲請更生，未提出聲請人與
    金融機構債權人協商不成立之協議書及無擔保債務還款計畫
    、財團法人金融聯合徵信中心之債權人清冊、聲請人與配偶
    周琳玲之民國95年度、96年度綜合所得稅各類所得資料清單
    及財產歸屬資料清單、聲請人所列必要支出包括房貸、生活
    費、交通費、家用雜費、扶養費等之證明，原審於民國98年
    1 月15日裁定命抗告人於裁定送達後20日內，補正相關必要
    證明文件，該裁定於98年1 月21日合法送達抗告人，有本院
    上開裁定及送達證書在卷可稽。聲請人僅呈報聲請前2 年實
    際可處分數額及計算方式，其他相關事項均未予以補正，故
    原審於98年3 月11日裁定駁回抗告人更生之聲請。
三、本件抗告意旨請求原裁定廢棄並發回重審，理由容後補呈等
    語。惟查，抗告人聲請更生，雖據其提出協商申請書及送達
    證明、聲請人及受扶養人之財政部臺灣省北區國稅局綜合所
    得稅各類所得資料清單及財產歸屬資料清單、財團法人金融
    聯合徵信中心債務清理條例前置協商專用債權人清冊、財產
    及收入狀況說明書及其證明、受扶養人之戶籍謄本、聲請前
    2 年實際可處分數額及計算方式等為證，惟原審前開裁定命
    應補正「財產目錄：銀行存款（含銀行名稱及帳號、及至補
    正日之數額）」、「必要支出數額：聲請前1 年之膳食、衣
    服、教育、交通（住家至上班處所搭乘公車路別、票段數、
    駕駛汽車之行照、聲請前1 年每月油資支出之證明）、醫療
    、稅賦開支（含業利事業所得稅申報書、綜合所得稅申報書
    ）、全民健保、勞保、農保、漁保、公保、學生平安保險或
    其他支出在內之所有必要支出數額。」、「聲請人聲請前2
    年實際支出應受扶養義務人宋春男、陳惠雲、周琳玲、宋○
    ○之扶養金額及其證明文件、申報應受扶養人為扶養親屬之
    綜合所得稅申報書影本」等事項，此有上開裁定及送達證書
    在卷可稽，抗告人並未遵期補正，且迄今猶未補正，揆諸首
    開說明，自應駁回本件更生之聲請，爰裁定如主文。
四、據上論結，本件抗告為無理由，依消費者債務清理條例第15
    條，民事訴訟法第495 條之1 第1 項、第449 條第1 項、第
    95條、第78條，裁定如主文。
中    華    民    國    98    年    5     月    6     日
              民事第一庭  審判長法  官  李世貴
                                法  官  黃信滿
                                法  官  陳翠琪
上為正本係照原本作成
本裁定不得抗告
中    華    民    國    98    年    5     月    7     日
                                書記官  簡曉君


司法院資訊處製作；財團法人民間司法改革基金會備份。
